【裁判字號】    95,上更(一),345
【裁判日期】    951011
【裁判案由】    偽造文書等
【裁判全文】
臺灣高等法院刑事判決             95年度上更(一)字第345號
上  訴  人
即 自訴 人  冠富汽車有限公司
代  表  人  甲○○
代  理  人  陳德文律師
上  訴  人
即  被  告  乙○○
選任辯護人  劉嘉瑜律師
上列上訴人因被告偽造文書等案件，不服臺灣板橋地方法院91年
度自字第114號，中華民國92年1月6日第一審判決，提起上訴，
經判決後由最高法院發回更審，本院判決如下：
    主  文
原判決撤銷。
乙○○連續行使偽造私文書，足以生損害於他人，處有期徒刑肆
月，如易科罰金，以參佰元折算壹日。附表所示偽造之署押沒收
。
    事  實
一、乙○○係設於臺北市○○○路○段93巷4號1樓冠富汽車有限
    公司（以下簡稱冠富公司，其營業地點於民國88年間遷至臺
    北縣五股鄉）之會計、出納（任職期間自民國88年11月26日
    起至90年12月初某日止），負責記帳並清點核對該公司每月
    所購入之汽車材料與該公司對於客戶之汽車所維修使用之材
    料是否相符，再由該公司代表人甲○○複核後，即依慣例於
    進貨後約一、二個月將該公司所購入之汽車材料貨款以現金
    或即期支票給付汽車材料商，並請求汽車材料商簽收於其業
    務上所製作之「付款簽收簿」上等工作，為從事業務之人，
    竟基於意圖為自己不法之所有及行使業務上文書登載不實之
    概括犯意，自89年12月間某日起至90年11月5日止，在上開
    營業地點，利用職務之便，在其業務上所製作之「分類帳」
    上，虛偽填載汽車材料商「陸城於八十九年十一月進貨價額
    〈含百分之五之稅款〉計新臺幣〈下同〉一萬五千四百零二
    元」，並連續虛偽填載汽車材料商「偉鉅」自90年1月3日起
    至90年9月28日止（90年1月5日、1月30日、2月27日外），
    進貨予冠富公司之汽車材料名稱、價額（均含百分之五之稅
    款，其自90年1月起至90年9月止進貨未含百分之五之稅款之
    價額如附件編號二至十所示之金額總和）之「估價單（即進
    貨單）」上簽其姓氏「鍾」多次，以表示冠富公司有簽收估
    價單上所載之汽車材料之意，再將上開記帳資料及進貨單據
    交付冠富公司代表人甲○○複核，而連續行使上開業務上登
    載不實之文書，足以生損害於冠富公司，並使冠富公司代表
    人甲○○均因此陷於錯誤而如數交付貨款之現金或即期支票
    （先由乙○○填載金額後交付冠富公司代表人甲○○簽發）
    予乙○○，乙○○為掩飾其上開犯行，繼基於同一行使業務
    上文書登載不實之概括犯意，並基於行使偽造私文書之概括
    犯意，於其業務上所製作之「付款簽收簿」上，連續虛偽填
    載上開汽車材料商付款簽收之月份及金額等事項，並委由不
    知情之人偽造「李」、「曾」、「陳」之簽名字跡於簽收欄
    ，再交付冠富公司代表人甲○○查核，而連續行使上開業務
    上登載不實之文書暨偽造之私文書，足以生損害於冠富公司
    。嗣於90年12月間某日，乙○○以同一方法，虛偽填載汽車
    材料商「偉鉅」自90年10月2日起至90年10月30日止進貨予
    冠富公司之汽車材料名稱、價額（均含百分之五之稅款，其
    90年10月進貨未含百分之五之稅款之價額為九萬五千四百七
    十五元）之「估價單（即進貨單）」上簽其姓氏「鍾」計五
    次，並持交冠富公司代表人甲○○複核，請其簽發金額為九
    萬五千四百七十五元之支票時，經冠富公司代表人甲○○發
    覺有異，而據以追查，始悉上情，致此次乙○○未能得逞。
二、案經冠富公司自訴。
    理  由
一、按傳聞法則之重要理論依據，在於傳聞證據未經當事人之反
    對詰問予以核實，乃予排斥，惟若當事人已放棄對原供述人
    之反對詰問權，於法院審判時表明同意該等傳聞證據可作為
    證據，基於證據資料愈豐富，愈有助於真實發現之理念，並
    貫徹刑事訴訟法修法加重當事人進行主義之精神，確認當事
    人對於證據能力有處分權之制度，傳聞證據經當事人同意作
    為證據，法院認為適當者，亦得為證據。另當事人於調查證
    據時，對於傳聞證據表示「沒有意見」，而未於言詞辯論終
    結前聲明異議 (Without Objection)，應視為已有將該等傳
    聞證據採為證據之同意，此刑事訴訟法第159條之5定有明文
    。本案被告於本院準備程序中已表示對卷內人證物證之證據
    能力無意見，本院審理時，被告及辯護人對於被告以外之人
    於審判外之陳述之證據能力並未表示意見，迄本院辯論終結
    前，被告及辯護人亦均未爭執本案證據之證據能力，依刑事
    訴訟法第159條之5第2項之規定，應視為被告已同意本案相
    關之傳聞證據均可作為證據，本院斟酌本案卷內之證據並非
    非法取得，亦無證明力明顯過低之情形，且經原審法院及本
    院於審判期日依法進行證據之調查、辯論，被告於訴訟上之
    程序權，已受保障，前揭各該證據，均得採為證據，先予敘
    明。
二、訊據上訴人即被告乙○○矢口否認上開犯行，辯稱：伊並未
    虛偽填載分類帳或估價單（即進貨單），而上面所記載之買
    賣價額均屬實在，伊亦未向冠富公司詐取貨款，該「李」、
    「曾」、「陳」簽名是廠商自己簽的，材料單及送來之貨品
    是公司修車師父清點的，伊幫忙簽收，因材料商認為小金額
    開支票很麻煩要求換現金，故請母親張清華換現金等語。
三、經查：
  (一)１、依卷存自訴人所提之估價單，其上記載「偉鉅」字樣，
        時間為90年1月至10月不等，貨物品名為火星塞、儀表
        板等物件（見原審卷第70頁至第79頁），惟證人即偉鉅
        公司負責人黃明宗於原審及本院前審到庭證稱：偉鉅公
        司自89年與冠富公司沒有生意來往，上開自訴人所提出
        註記「偉鉅」之估價單並非該公司所開立，該公司估價
        單下方空白處印有公司名稱地址及電話號碼，並當庭提
        出該公司的估價單空白樣張，其上註記有「偉鉅企業社
        」之印刷字體，其格式顯與上開自訴人所提之估價單不
        同（見原審卷第49頁、第199頁、上訴卷第57頁、第58
        頁、第66頁）。復經本院前審訊以：你有賣汽車材料給
        冠富公司？證人黃明宗證稱：「沒有，我只是賺他的保
        險費與修理錢」（見上訴卷第57頁），核與證人即當時
        任職於冠富公司之陳朝明於原審證稱：「…偉鉅只有修
        理沒有賣材料，偉鉅公司跟我們公司有兩年多沒有做生
        意... 」等語相符（見原審卷第93頁），應可採信，從
        而，上開估價單之記載與事實不符。
    ２、被告乙○○固不否認上開自訴人所提之廠商估價單上之
        「鍾」、「偉鉅」字樣係其所書寫，並稱「我在經手的
        每一張估價單的抬頭（客戶名稱）跟總額都會親自簽名
        」（見原審卷第96頁、第199頁），惟否認有何偽造情
        事，辯稱因為師傅不在，所以代簽，並不清楚材料是誰
        使用云云（見原審卷第94頁）。經原審提示上開估價單
        ，證人陳朝明證稱：「乙○○有說要我承認這儀表板是
        我叫的，是九十年九月老闆說有儀表板這些東西老闆問
        為何有儀表板這些東西.... 我不知儀表板是跟偉鉅買
        的，偉鉅公司都是我在接觸的，在乙○○要我承認這些
        儀表板是跟偉鉅進貨的當時，我並不知這些儀表板是跟
        偉鉅進貨的.... 我們根本沒有庫存這些儀表板這些東
        西，依我們五股公司的技術根本無法維修這些東西」，
        況查，被告於90年7月14日休假未上班，有自訴人提出
        之考勤表影本1紙附卷可稽（見原審卷第170頁），被告
        亦加以承認（見原審卷第95頁），但於90年7月14日之
        估價單，居然有被告乙○○之簽名及記載7月14日之簽
        字，被告雖辯稱「公司沒有規定簽送貨的時間，收到貨
        物的時間與我簽名的時間並不相符，我無法從估價單及
        考勤表來判斷貨物是何時送來的及何時簽收」（見原審
        卷第95頁），惟證人即冠富公司之會計劉晏如證稱「我
        有幫師傅代收貨物，所以我會簽名」、「當天送材料來
        ，會當天簽」（見原審卷第200頁、第201頁），證人即
        服務於冠富公司之康居全證稱「如果是我不在場的情形
        ，乙○○也都是今天送貨過來，今天簽收，沒有隔天再
        簽收的情形」（見原審卷第246頁），而被告乙○○亦
        自承「我只是幫忙簽名的，師傅如果在忙的時候，我會
        跟師傅確認材料商來找我簽名是否真實，師傅會打電話
        上來，請我代簽，廠商也會上來請我代為簽名」、「如
        果下班時間送材料來，我才會補簽」（見原審卷第94
        頁、第201頁），既然被告乙○○當時休假不在現場，
        自無所謂幫忙代簽之可能，何以由其日後代簽？再者，
        被告乙○○自88年11月即服務於冠富公司擔任會計助理
        ，半年後任職會計，此經被告具狀在卷（見上訴卷第18
        頁），可見被告擔任公司會計相關事務一職時間非短，
        對於公司平常往來廠商及交易情形自應清楚，而偉鉅公
        司既於89年後即未與冠富公司交易，且偉鉅公司交易項
        目僅限於保險及維修，已如上述，被告身為會計，豈有
        不知之理而於上開自訴人所提之估價單上註明偉鉅，且
        收受時間、品名顯有不實之估價單入帳，其所辯有違事
        理至明。
    ３、參以上揭自訴人所提之估價單，其中90年3月13日開立
        之估價單據編號為002696號，然90年3月28日開立之估
        價單據編號為002678號 (詳見原審卷第72頁)，反而在
        前，與一般使用整本之單據應係依序開立之情形不合，
        有悖常情，益見上該單據確未符交易事實。另上開自訴
        人所提之估價單其中90年1月5日及1月30日之估價單係
        分由康居全、蔡居財所簽名，已經康居全及蔡居財所承
        認（見原審卷第246頁、第247頁），但90年2月27日有
        「蔡」簽名字樣之估價單，經證人蔡居財否認係其所簽
        （見原審卷第247頁），被告亦否認，尚難逕認被告乙
        ○○或蔡居財所簽名。
    ４、綜上，被告乙○○所辯，不可採信，堪認上開自訴人所
        提之估價單，除90年1月5日、1月30日、2月27日之估價
        單外，其他均係被告乙○○虛偽記載。
  (二)次查，依自訴人所提之「付款簽收簿」10紙（見原審卷第6
    頁、第8頁至第16頁），被告乙○○供承「簽收簿是我基於
    職務上所製作的文書，他們來拿錢，要簽名。除了在簽收簿
    簽名，沒有其他，這些錢都是給廠商，請款人都要簽名。我
    們有進貨單，我們會把這筆帳記在進貨單上」（原審卷第50
    頁），可見付款簽收簿除收款人簽名外，均係被告乙○○所
    記載，其中於「貴寶號」、「收款廠商蓋收款章」欄位如附
    表一所載之日期，分別記載陸城公司及偉鉅公司之「陳」、
    「李」、「曾」、「陳」等簽名字樣，惟經陸城公司之負責
    人陳世昌及證人黃明宗否認曾於上開時間與冠富公司交易（
    見原審卷第48頁、第49頁、第274頁、第275頁），證人陳世
    昌並提出陸城公司客戶已收帳款明細表附卷可稽（見原審卷
    第279頁），堪認上開以陸城公司及偉鉅公司名義之「陳」
    、「李」、「曾」、「陳」簽名，係屬偽造，且查其金額核
    與被告張清華所提示之以甲○○為發票人之支票金額相當，
    有支票影本7張在卷可按（見原審卷第18頁至第24頁），亦
    相當於前開自訴人所提之估價單扣除百分之五稅捐後之金額
    。惟其中90年3月份之估價單，計算之總金額係一一九五０
    元，惟被告註記之總金額卻為一二六００元，扣除百分之五
    之稅捐，其金額亦同三月份付款簽收簿記載之一一九七０元
    ，可見估價單記載一二六００元，應係被告乙○○誤算，其
    犯意相同，此不影響被告之犯罪認定。
  (三)又自訴人所提出被告乙○○製作之分類帳（見原審卷第80頁
    ），為被告乙○○所不否認，其編號第九陸城公司進貨應付
    帳款一五四０二元，核與上開付款簽收簿記載之內容相同，
    堪認係被告乙○○虛偽填載。
  (四)另自訴人所提出面額為九萬五千四百七十五元之尚未簽發完
    成支票，迄今未有任何人向冠富公司請款，且逾正常之請款
    時間（約進貨後一、二個月），已據自訴人陳明在卷，並有
    該支票一張附卷可稽（見原審卷第17頁）。惟查該支票金額
    核與上開被告乙○○製作之90年10月份估價單之金額扣除百
    分之五稅捐相當，足見其目的係為詐騙自訴人，惟嗣因自訴
    人發現金額過於龐大乃據以追查，被告乙○○始未能得逞。
  (五)原審及本院前審先後就上開付款簽收簿「陳」、「李」、「
    曾」、「陳」筆跡，連同卷附自訴人冠富公司所提之工作單
    （其上有被告乙○○所寫之李、曾、陳字跡）多紙、被告乙
    ○○所寫之李、曾、陳字跡1紙（原審向臺北縣政府警察局
    蘆洲分局成洲派出所所調取）、被告乙○○所提之89年12月
    以前之英語會話課本、經濟學課本（其上均有被告乙○○所
    寫之李、曾、陳字跡）各1本及被告乙○○於91年7月15日當
    庭所寫之李、曾、陳字跡，送法務部調查局、內政部警政署
    刑事警察局鑑定結果，固因「所送資料不足以顯示書寫人之
    完整特徵」、「待鑑定資料上筆跡與比對筆跡書寫方式不同
    ，且有前者有做作之虞」，而無法鑑定，此有法務部調查局
    91年11月28日調科貳字第０九００七五０八一０號鑑定通知
    書、內政部警政署刑事警察局92年5月9日刑鑑字第０九二０
    ０八二九七二號函在卷可稽（見原審卷第345頁、上訴卷第
    70頁），惟既是做作，益可推認有偽造之情，且衡諸常情，
    被告乙○○任職於自訴人公司數年，證人甲○○對其字跡應
    有相當熟悉，被告乙○○既為遂其詐欺之目的，且為防他人
    知悉其情，自應係由其個人刻意做作 (蓋如大費周章，委他
    人代簽，何需再予做作)。
  (六)至辯護人提出被告等住處及冠富公司附近之照片（見上訴卷
    第43頁、第44頁、第64頁、第65頁），與被告等是否成立犯
    罪無，並此敘明。
  綜上，足認被告乙○○為詐取上開款項，先虛偽以偉鉅公司名
  義製作內容虛偽之估價單，及於自己職務上製作之分類帳虛偽
  登載以陸城公司名義進貨若干，再以上開金額扣除百分之五營
  業稅後記載於自己職務上製作之付款簽收簿，並撰寫於自訴人
  公司支票交由自訴人之代表人甲○○審核用印，使其陷於錯誤
  ，而給付相當之現金及開發以甲○○為發票人之支票，嗣又偽
  造「陳」、「李」、「曾」、「陳」等簽名字樣以取信之，被
  告乙○○所辯，為卸責之詞，不足採信，其之犯行堪以認定，
  應依法論科。
四、核被告乙○○所為，係犯刑法第216條、第210條之行使偽造
    私文書罪、第216條、第215條之行使業務上登載不實文書罪
    、第339條第1項之詐欺取財罪（其中最後一次於90年12月間
    某日所為，係犯刑法第339條第3項、第1項之詐欺取財未遂
    罪）。其偽造署押為偽造文書之部分行為，不另論罪。偽造
    私文書、業務上登載不實文書之低度行為，應分別行使偽造
    私文書、行使業務上登載不實文書之高度行為所吸收，僅論
    以行使罪。其先後多次詐欺取財（含詐欺取財未遂在內）、
    行使偽造私文書、行使業務上登載不實文書，均時間緊接，
    罪名相同，顯係各基於概括犯意而為，均應各依修正前連續
    犯之規定論以一罪，並加重其刑。被告乙○○所犯上開三罪
    間，有方法結果之牽連犯關係，應依修正前刑法第55條規定
    從一重之行使偽造私文書罪處斷。
五、原審論處被告乙○○罪刑，本非無見，惟被告乙○○除犯詐
    欺取財罪、行使業務上登載不實文書罪外，尚犯行使偽造私
    文書罪，有如前述，原判決認為被告乙○○不成立行使偽造
    私文書罪，自有未合；又經核卷附證據，並無所謂被告乙○
    ○製作之「帳單明細表」，原判決於事實及理由屢次引用，
    亦有不合。被告上訴否認犯行，自訴人上訴意旨指摘原審量
    刑過輕，雖均無理由，惟原判決既有可議，仍屬無可維持，
    ，應由本院將原判決撤銷改判。爰審酌被告品行、素行，因
    一時貪念觸犯本罪，犯後尚未與自訴人成立民事和解等一切
    情狀，量處如主文所示之刑，並諭知易科罰金之折算標準。
    如附表所示偽造之署押，依刑法第219條之規定，併予宣告
    沒收。
六、查被告行為後，94年2月2日修正公布之刑法，自95年7月1日
    施行，修正後之刑法刪除第55條牽連犯之規定。本件被告所
    犯上開各罪具有牽連犯關係，依修正前即行為時之規定，應
    從一重之罪處斷；依修正後之刑法既已刪除牽連犯之規定，
    則所犯上述各罪應依數罪併罰之規定分論併罰。比較新舊法
    之規定，修正前之規定較有利於被告，應適用行為時之法律
    ，即適用修正前刑法第55條牽連犯之規定，從一重之罪處斷
    。又被告行為後，刑法第56條連續犯之規定，亦於94年2月
    2日修正公布刪除，並於95年7月1日施行，則被告之犯行，
    因行為後新法業已刪除連續犯之規定，此刪除雖非犯罪構成
    要件之變更，但顯已影響行為人刑罰之法律效果，自屬法律
    有變更，依新法第2條第1項規定，比較新、舊法結果，仍應
    適用較有利於被告之行為時法律即舊法論以連續犯（最高法
    院95年第8次刑事庭會議決議參照）。再被告行為時之易科
    罰金折算標準，修正前罰金罰鍰提高標準條例第2條前段（
    現已刪除）規定，就其原定數額提高為100倍折算1日，則
    本件被告行為時之易科罰金折算標準，應以銀元300元折算1
    日，經折算為新臺幣後，應以新臺幣900元折算為1日。惟94
    年2月2日修正公布，95年7月1日施行之刑法第41條第1項前
    段則規定：「犯最重本刑為5年以下有期徒刑以下之刑之罪
    ，而受6個月以下有期徒刑或拘役之宣告者，得以新臺幣1,
    000元、2,000元或3,000元折算1日，易科罰金。」比較修正
    前後之易科罰金折算標準，以95年7月1日修正公布施行前之
    規定，較有利於被告，則應依刑法第2條第1項前段，適用修
    正前刑法第41條第1項前段規定，定其折算標準，附此敘明
    。
七、自訴意旨另以：被告乙○○於任職期間另有偽造90年1月5日
    、1月30日、2月27日之估價單，因認被告乙○○此部分亦
    犯刑法第216條、第210條之行使偽造私文書、刑法第216條
    、第215條之行使業務上登載不實文書、第339條第1項之詐
    欺取財等罪嫌云云。經查90年1月5日、1月30日之估價單，
    係分別由康居全、蔡居財所簽名，已據渠二人於原審證述明
    確，又2月27日之估價上簽「蔡」，形式上並非被告乙○○
    所簽，被告乙○○亦否認之，已如前述，此外，復查無其他
    積極證據足資證明被告乙○○有此部分犯行，不能證明有此
    部分犯行，本應為無罪諭知，惟自訴人認此部分犯行與前開
    論罪科刑部分間，有連續犯或牽連犯之裁判上一罪關係，爰
    不另為無罪諭知。又自訴人以被告乙○○自承上開支票7張
    係冠富公司之客戶經由被告乙○○以每萬元之利息六百元來
    向其母張清華換取現金，因認被告乙○○涉有刑法第344條
    之重利罪嫌，並與本件有方法結果關係而請求併辦云云（見
    原審卷第109頁）。經查自訴人認為有關上開支票7張係冠富
    公司之客戶經由被告乙○○以每萬元之利息六百元來向張清
    華換取現金乙節，已為被告乙○○及其母張清華所否認，亦
    無證據足以證明有何「乘他人急迫、輕率或無經驗」之情事
    ，自訴人此部分自訴自屬不能證明，但自訴人認此部分與前
    開論罪科刑部分間，有牽連犯關係，故亦不另為無罪諭知，
    併此敘明。
據上論斷，應依刑事訴訟法第369條第1項前段、第364條、第
343條、第299條第1項前段、刑法第2條第1項、修正前第56條、
第216條、第210條、第215條、第339條第1項、修正前第55條、
修正前第41條第1項、第219條、修正前罰金罰鍰提高標準條例第
1條前段、第2條，判決如主文。
中    華    民    國    95    年    10    月    11    日
                  刑事第十五庭審判長法  官  吳昭瑩
                                    法  官  王麗莉
                                    法  官  楊貴雄
以上正本證明與原本無異。
如不服本判決，應於收受送達後十日內向本院提出上訴書狀，其
未敘述上訴之理由者並得於提起上訴後十日內向本院補提理由書
（均須按他造當事人之人數附繕本）。
                                    書記官  林淑貞
中    華    民    國    95    年    10    月    12    日
附件：冒領金額明細表（單位新台幣）
┌──┬───────┬───────┬────────┬───────┐
│編號│時          間│冒  領  金  額│偽造領款人名義  │支  付  方  式│
├──┼───────┼───────┼────────┼───────┤
│  1.│八十九年十二月│一五四０二元  │陳（陸城公司）  │現金          │
│    │份            │              │                │              │
├──┼───────┼───────┼────────┼───────┤
│  2.│九十年一月份  │二三七五０元  │李（偉鉅企業社）│現金          │
│    │              │              │                │              │
├──┼───────┼───────┼────────┼───────┤
│  3.│同年二月份    │一八五二五元  │曾（偉鉅企業社）│現金          │
│    │              │              │                │              │
├──┼───────┼───────┼────────┼───────┤
│  4.│同年三月份    │一一九七０元  │陳（偉鉅企業社）│自訴人公司支票│
│    │              │              │                │              │
├──┼───────┼───────┼────────┼───────┤
│  5.│同年四月份    │一六七二０元  │同上            │同上          │
│    │              │              │                │              │
├──┼───────┼───────┼────────┼───────┤
│  6.│同年五月份    │二二三二五元  │同上            │同上          │
│    │              │              │                │              │
├──┼───────┼───────┼────────┼───────┤
│  7.│同年六月份    │二五一七五元  │同上            │同上          │
│    │              │              │                │              │
├──┼───────┼───────┼────────┼───────┤
│  8.│同年七月份    │二四六０五元  │同上            │同上          │
│    │              │              │                │              │
├──┼───────┼───────┼────────┼───────┤
│  9.│同年八月份    │二二二三０元  │同上            │同上          │
│    │              │              │                │              │
├──┼───────┼───────┼────────┼───────┤
│  10.│同年九月份    │三七０五０元  │同上            │同上          │
│    │              │              │                │              │
└──┴───────┴───────┴────────┴───────┘
附表：
  「付款簽收簿」上如附件偽造領款人名義欄所示之「陳」、「
  李」、「曾」簽名。
附錄：本案論罪科刑法條全文
刑法第216條
行使第二百十條至第二百十五條之文書者，依偽造、變造文書或
登載不實事項或使登載不實事項之規定處斷。
刑法第210條
偽造、變造私文書，足以生損害於公眾或他人者，處五年以下有
期徒刑。
刑法第215條
從事業務之人，明知為不實之事項，而登載於其業務上作成之文
書，足以生損害
於公眾或他人者，處三年以下有期徒刑、拘役或五百元以下罰金
。
刑法第339條
意圖為自己或第三人不法之所有，以詐術使人將本人或第三人之
物交付者，處五年以下有期徒刑、拘役或科或併科一千元以下罰
金。
以前項方法得財產上不法之利益或使第三人得之者，亦同。前二
項之未遂犯罰之。


司法院資訊處製作；財團法人民間司法改革基金會備份。
